臺灣高雄地方法院民事簡易判決
111年度雄簡字第1699號
原      告  江葦華  
被      告  周靖紘  
            江嘉玲  
上列當事人間清償借款事件，經臺灣屏東地方法院111年屏簡字
第294號裁定移送前來，本院於民國111年11月1日言詞辯論終結
，判決如下：
    主      文
一、被告周靖紘應給付原告新臺幣壹拾貳萬伍仟捌佰玖拾伍元及
    自民國一百一十一年八月三日起至清償日止，按週年利率百
    分之五計算之利息。
二、原告其餘之訴駁回。
三、訴訟費用由被告周靖紘負擔三分之一、其餘由原告負擔。
四、本判決第一項得假執行。但被告周靖紘如以新臺幣壹拾貳萬
    伍仟捌佰玖拾伍元供擔保後，得免為假執行。
    事實及理由
一、原告主張：被告二人於民國110年2月2日向原告借款新臺幣(
    下同)40萬元，屆期未為清償，原告與江嘉玲為堂姐妺，周
    靖紘為江嘉玲男友，周靖紘常向原告借錢周轉，110年年初
    有一共同互助會，因被告二人工作不穩，原告把互助會吃下
    ，被告陸續清償，尚欠35萬元未為清償。聲明：被告應給付
    原告35萬元及自起訴狀繕本送達之翌日起至清償日止，按週
    年利率5%計算之利息。
二、被告則以：均否認有向原告借錢。江嘉玲辯稱確有匯款11,7
    50元給原告，但是因原告稱周靖紘有欠原告錢，江嘉玲就相
    信而匯款二次給原告，但之後向周靖紘求證後，確定周靖紘
    沒有拿到借款，所以沒有繼續匯款。周靖紘辯稱原告主動表
    示要借款25萬元給周靖紘，但之後並沒有收到借款。確實有
    向原告借款，但沒有收到25萬元的借款等語。聲明：原告之
    訴駁回。
三、本院的判斷：
　㈠原告提出與周靖紘間之LINE對話紀錄，周靖紘亦不爭執確實
    為兩人間之對話內容，依對話紀錄所示，周靖紘雖於109年1
    2月10日向原告表示要借款25萬元，但原告並未明確表示同
    意借該款項，參以原告亦未提出有提領或交付周靖紘25萬元
    款項之證明，原告主張被告積欠原告25萬元部分，即未能舉
    證證明以實其說，此部分主張並無理由。惟周靖紘與原告的
    LINE對話紀錄在110年1月29日時，周靖紘自陳「我記一下，
    欠你17萬加5880」之後並更正「更正是5895」，均有對話紀
    錄為證(卷第55頁)，足認周靖紘確實承認積欠原告175,895
    元，惟原告自陳周靖紘之後還款共28,250元、江嘉玲匯款還
    11,750元及1萬元，均為原告起訴狀所自陳，被告還款日期
    既均在上開周靖紘自認借款數額之後，自應由原告請求之借
    款中扣除，是扣除後原告得請求被告周靖紘還款之金額為12
    5,895元(計算式：175,895-28,250-11,750-10,000=125,895
    )，原告請求周靖紘返還借款在此金額範圍內為有理由，逾
    此金額部分則無理由不應准許。
　㈡原告雖主張江嘉玲為共同借款之人，然為江嘉玲所否認，而
    依原告提出與江嘉玲之LINE對話內容，江嘉玲雖有匯上開款
    項予原告,但並無承擔全部債務之意思，亦無任何共同借款
    之表示，是原告主張江嘉玲應負共同清償債務之責，即無理
    由而應予駁回。　
四、綜上，原告依消費借貸之法律關係，請求被告周靖紘給付12
    5,895元及自起訴狀繕本送達翌日之111年8月3日（卷第25頁
    ）起至清償日止，按週年利率5%計算之利息，為有理由，應
    予准許；原告逾此範圍之請求及對江嘉玲部分之請求，即均
    無理由而應予駁回。
五、本判決第1 項係依民事訴訟法第427 條所規定之適用簡易訴
    訟程序所為被告敗訴之判決，爰依同法第389 條第1 項第3
    款規定依職權宣告假執行。併依同法第392 條第2 項規定諭
    知被告得供相當擔保金額後免為假執行。
六、本件事證已臻明確，兩造間其餘主張舉證併所提證據，經本
    院審酌認與判決之結果不生影響，不再一一論列，附此說明
    。
七、結論：本件原告之訴為一部有理由、一部無理由，判決如主
    文。本件訴訟費用由原告與被告周靖紘比例負擔。
中　　華　　民　　國　　111 　年　　11　　月　　22　　日
          　　　　高雄簡易庭  法　官    林玉心
以上正本係照原本作成。
如不服本判決，應於送達後20日內，向本院提出上訴狀並表明上
訴理由，如於本判決宣示後送達前提起上訴者，應於判決送達後
20日內補提上訴理由書（須附繕本）。
中　　華　　民　　國　　111 　年　　11　　月　　22　　日
                              書記官    李月君